---
title: "seminario fuentes"
author: "Pablo, Diego y Dario"
date: "`r Sys.Date()`"
output: html_document
---

```{r setup, include=FALSE}
knitr::opts_chunk$set(echo = TRUE)
```

# Resumen
Para este trabajo hemos buscado la relacion entre la cantidad de fumadores y la población forestal de las diferentes comunidades autonomas que hay en España con la calidad del aire que estas presentan y las enfermedades con cancer, en busca de hallar una relacion entre la calidad de vida con la calidad medioambiental.

# Introducción

El impacto de la calidad del aire en la salud humana es un tema de creciente interés en la sociedad actual. En particular, la relación entre la calidad del aire, el tabaquismo, la presencia de áreas verdes y la incidencia del cáncer es un área de estudio que ha captado la atención de la comunidad científica.

El tabaquismo es un factor de riesgo bien conocido para varias formas de cáncer, especialmente el cáncer de pulmón. Sin embargo, la calidad del aire que respiramos también juega un papel crucial en nuestra salud. La exposición a partículas nocivas en el aire puede tener efectos perjudiciales en la salud humana, incluyendo un mayor riesgo de enfermedades respiratorias y cardiovasculares, así como ciertos tipos de cáncer.

Por otro lado, los árboles y las áreas verdes tienen un papel importante en la mejora de la calidad del aire. Los árboles absorben dióxido de carbono y liberan oxígeno, además de capturar partículas nocivas, lo que contribuye a un aire más limpio. Además, las áreas verdes pueden tener un efecto positivo en la salud mental y física de las personas, lo que podría influir indirectamente en la incidencia del cáncer.

En este trabajo, exploraremos la relación entre estos factores: el tabaquismo, la cantidad de árboles, la calidad del aire y la incidencia del cáncer. Nuestro objetivo es entender mejor cómo estos elementos interactúan y cómo pueden influir en la salud humana. A través de un análisis detallado, esperamos proporcionar una visión más completa de este complejo problema de salud pública.

# Objetivos

El propósito principal de este estudio es explorar y entender la relación entre el tabaquismo, la cantidad de árboles, la calidad del aire y la incidencia del cáncer. Para lograr esto, hemos establecido los siguientes objetivos específicos:

1. **Analizar la prevalencia del tabaquismo**: Estudiar la prevalencia del tabaquismo en diferentes regiones y su correlación con la incidencia del cáncer.

2. **Evaluar la calidad del aire**: Investigar la calidad del aire en diferentes regiones y su posible relación con la incidencia del cáncer.

3. **Estudiar la presencia de áreas verdes**: Examinar la cantidad de árboles y áreas verdes en diferentes regiones y su impacto en la calidad del aire.

4. **Investigar la incidencia del cáncer**: Analizar la incidencia del cáncer en diferentes regiones y su posible correlación con el tabaquismo y la calidad del aire.

5. **Explorar la interacción entre estos factores**: Investigar cómo el tabaquismo, la calidad del aire y la presencia de áreas verdes pueden interactuar entre sí y su impacto conjunto en la incidencia del cáncer.

A través de estos objetivos, esperamos proporcionar una visión más completa de cómo estos factores pueden influir en la salud humana y contribuir a la incidencia del cáncer.




# Importación de las librerias necesarias 
En este apartado nos centramos en añadir todas las librerias necesarias para realizar el trabajo
```{r}
library(readr)
library(ggplot2)
library(tidyverse)
library(dplyr)
library(stringr)
library(gridExtra)
```
# Importacion de las fuentes de datos 

En este apartado añadimos las diferentes fuentes de datos que hemos utilizado para el estudio directamente desde un formato csv que es como nos parecia mas comodo de añadir y manipular


```{r}
aire <- read_delim("./C6H6_BaP__2021_Irreg.csv")
aireespaña <- read_delim("./DATA/calidad_aire_dos.csv", delim = ";", locale = locale(encoding = "ISO-8859-1"))
aireespaña

fumadores<-read_delim("./Datos_fumadores/Fumadores.csv", delim = ";")
fumadores

defunciones_mes <- read_delim("./DATA/defuncion_mes.csv", delim =";")
defunciones_mes

defuncion_poblacion <- read_delim("./DATA/defuncion_poblacion.csv", delim =";")
defuncion_poblacion
#arboles_superficie <- read_delim("./Datos_arboles/provincia_superficie_altura.csv", delim = ";")

arboles_uso <- read_delim("./Datos_arboles/Arbolesusofinal.csv", delim = ";",escape_double = FALSE, trim_ws = TRUE)
arboles_uso

#arboles_extension <- read_delim("./Datos_arboles/provincia_extensionterritorio.csv", delim = ";")

habitantes <- read_delim("./DATA/48254.csv", delim = ";")

cancer_nuevo <- read_delim("./DATA/cancer_nuevo.csv", delim = ";")

```

# Cambios en las fuentes de datos
Este paso es necesario ya que al relacionar todas las tablas entre si necesitamos que aquellas columnas que son comunes tengan los mismos nombres, por ello se ha requerido que todos los nombres de las comunidades y ciudades autonomas presentes sean cambiados a nombres comunes elegidos por el grupo. Por otro lado hemos usado el select para seleccionar las columnas de datos que nos resultan de interes para el estudio.

```{r}
fumadores <- fumadores%>%
  mutate(
    CCAA= case_when( ## cambiamos el nombre con un case_When
      fumadores$`Comunidades y Ciudades Autónomas`== "Andalucía" ~ "Andalucia",
      fumadores$`Comunidades y Ciudades Autónomas`== "Aragón" ~ "Aragon",
      fumadores$`Comunidades y Ciudades Autónomas`== "Asturias (Principado de)" ~ "Asturias",
      fumadores$`Comunidades y Ciudades Autónomas`== "Balears (Illes)" ~ "Baleares",
      fumadores$`Comunidades y Ciudades Autónomas`== "Canarias" ~ "Canarias",
      fumadores$`Comunidades y Ciudades Autónomas`== "Cantabria" ~ "Cantabria",
      fumadores$`Comunidades y Ciudades Autónomas`== "Castilla y León" ~ "CyL",
      fumadores$`Comunidades y Ciudades Autónomas`== "Castilla - La Mancha" ~ "Castilla la Mancha",
      fumadores$`Comunidades y Ciudades Autónomas`== "Cataluña" ~ "Cataluña",
      fumadores$`Comunidades y Ciudades Autónomas`== "Comunitat Valenciana" ~ "C.Valencia",
      fumadores$`Comunidades y Ciudades Autónomas`== "Extremadura" ~ "Extremadura",
      fumadores$`Comunidades y Ciudades Autónomas`== "Galicia" ~ "Galicia",
      fumadores$`Comunidades y Ciudades Autónomas`== "Madrid (Comunidad de)" ~ "Madrid",
      fumadores$`Comunidades y Ciudades Autónomas`== "Murcia (Región de)" ~ "Murcia",
      fumadores$`Comunidades y Ciudades Autónomas`== "Navarra (Comunidad Foral de)" ~ "Navarra",
      fumadores$`Comunidades y Ciudades Autónomas`== "País Vasco" ~ "País Vasco",
      fumadores$`Comunidades y Ciudades Autónomas`== "Rioja (La)" ~ "La Rioja",
      fumadores$`Comunidades y Ciudades Autónomas`== "Ceuta (Ciudad Autónoma de)" ~ "Ceuta",
      fumadores$`Comunidades y Ciudades Autónomas`== "Melilla (Ciudad Autónoma de)" ~ "Melilla",
    )) %>%
select(`CCAA`,`Consumo de tabaco`,Total,) %>%
  na.exclude()%>%
  filter(`Consumo de tabaco` != "TOTAL")
fumadores
      
```

```{r}
aire<- aire%>%
  mutate(
    CCAA=case_when(
      PROVINCIA=="18" ~ "Granada",
      PROVINCIA=="33" ~ "Asturias",
      PROVINCIA=="46" ~ "Valencia",
      PROVINCIA=="25" ~ "Cataluña",
      PROVINCIA=="45" ~ "Toledo",
      PROVINCIA=="50" ~ "Zaragoza",
      PROVINCIA=="41" ~ "Sevilla",
      PROVINCIA=="23" ~ "Jaén",
      PROVINCIA=="13" ~ "Ciudad Real",
      PROVINCIA=="16" ~ "Cuenca",
      PROVINCIA=="4" ~ "Almería",
      PROVINCIA=="14" ~ "Córdoba",
      PROVINCIA=="29" ~ "Málaga",
      PROVINCIA=="19"~ "Guadalajara",
      PROVINCIA=="2" ~ "Albacete",
      PROVINCIA=="47" ~ "Valladolid",
      PROVINCIA=="24" ~ "León",
      PROVINCIA=="9" ~ "Burgos",
      PROVINCIA=="22" ~ "Huesca",
      PROVINCIA=="12" ~ "Castellón",
    )
  )%>%
select(VALOR,CCAA)%>%
  distinct(CCAA, .keep_all = TRUE)

aire_agrupado <- aire %>%
  group_by(CCAA) %>%
  summarise(media = mean(VALOR, na.rm = TRUE))%>%
   mutate(
    CCAA = case_when(
      CCAA %in% c("Granada", "Almería", "Sevilla", "Jaén", "Córdoba", "Málaga") ~ "Andalucia",
      CCAA %in% c("León", "Burgos", "Valladolid") ~ "Castilla y León",
      CCAA %in% c("Huesca", "Zaragoza") ~ "Aragón",
      CCAA %in% c("Cuenca", "Toledo", "Ciudad Real", "Guadalajara", "Albacete") ~ "Castilla la Mancha",
      CCAA  %in% c("Castellón", "Valencia") ~ "C.Valencia",
     
      TRUE ~ CCAA 
      )
  )
# Calcula la media por grupo
aire_media_comunidad <- aire_agrupado %>%
  group_by(CCAA) %>%
  summarise(media = mean(media, na.rm = TRUE))
aire_media_comunidad


```

```{r}
aireespaña_mod <- aireespaña %>%
  mutate(
    CCAA= case_when(
      aireespaña$`Comunidades y Ciudades Autónomas` == "01 Andalucía" ~ "Andalucia",
      aireespaña$`Comunidades y Ciudades Autónomas` == "02 Aragón" ~ "Aragon",
      aireespaña$`Comunidades y Ciudades Autónomas` == "03 Asturias, Principado de" ~ "Asturias",
      aireespaña$`Comunidades y Ciudades Autónomas` == "04 Balears, Illes" ~ "Baleares",
      aireespaña$`Comunidades y Ciudades Autónomas` == "05 Canarias" ~ "Canarias",
      aireespaña$`Comunidades y Ciudades Autónomas` == "06 Cantabria" ~ "Cantabria",
      aireespaña$`Comunidades y Ciudades Autónomas` == "07 Castilla y León" ~ "CyL",
      aireespaña$`Comunidades y Ciudades Autónomas` == "08 Castilla - La Mancha" ~ "Castilla la Mancha",
      aireespaña$`Comunidades y Ciudades Autónomas` == "09 Cataluña" ~ "Cataluña",
      aireespaña$`Comunidades y Ciudades Autónomas` == "10 Comunitat Valenciana" ~ "C.Valencia",
      aireespaña$`Comunidades y Ciudades Autónomas` == "11 Extremadura" ~ "Extremadura",
      aireespaña$`Comunidades y Ciudades Autónomas` == "12 Galicia" ~ "Galicia",
      aireespaña$`Comunidades y Ciudades Autónomas` == "13 Madrid, Comunidad de" ~ "Madrid",
      aireespaña$`Comunidades y Ciudades Autónomas` == "14 Murcia, Región de" ~ "Murcia",
      aireespaña$`Comunidades y Ciudades Autónomas` == "15 Navarra, Comunidad Foral de" ~ "Navarra",
      aireespaña$`Comunidades y Ciudades Autónomas` == "16 País Vasco" ~ "País Vasco",
      aireespaña$`Comunidades y Ciudades Autónomas` == "17 Rioja, La" ~ "La Rioja",
      aireespaña$`Comunidades y Ciudades Autónomas` == "18 Ceuta" ~ "Ceuta",
      aireespaña$`Comunidades y Ciudades Autónomas` == "19 Melilla" ~ "Melilla"
    )
  )%>%
  na.exclude()%>%
  filter( `Tipo de partículas`== "PM10")%>%
  select("CCAA","Total")
#NECESARIO
aireespaña_mod$Total <- as.numeric(aireespaña_mod$Total)
#2
aireespaña_mod2 <- aireespaña %>%
  mutate(
    CCAA= case_when(
      aireespaña$`Comunidades y Ciudades Autónomas` == "01 Andalucía" ~ "Andalucia",
      aireespaña$`Comunidades y Ciudades Autónomas` == "02 Aragón" ~ "Aragon",
      aireespaña$`Comunidades y Ciudades Autónomas` == "03 Asturias, Principado de" ~ "Asturias",
      aireespaña$`Comunidades y Ciudades Autónomas` == "04 Balears, Illes" ~ "Baleares",
      aireespaña$`Comunidades y Ciudades Autónomas` == "05 Canarias" ~ "Canarias",
      aireespaña$`Comunidades y Ciudades Autónomas` == "06 Cantabria" ~ "Cantabria",
      aireespaña$`Comunidades y Ciudades Autónomas` == "07 Castilla y León" ~ "CyL",
      aireespaña$`Comunidades y Ciudades Autónomas` == "08 Castilla - La Mancha" ~ "Castilla la Mancha",
      aireespaña$`Comunidades y Ciudades Autónomas` == "09 Cataluña" ~ "Cataluña",
      aireespaña$`Comunidades y Ciudades Autónomas` == "10 Comunitat Valenciana" ~ "C.Valencia",
      aireespaña$`Comunidades y Ciudades Autónomas` == "11 Extremadura" ~ "Extremadura",
      aireespaña$`Comunidades y Ciudades Autónomas` == "12 Galicia" ~ "Galicia",
      aireespaña$`Comunidades y Ciudades Autónomas` == "13 Madrid, Comunidad de" ~ "Madrid",
      aireespaña$`Comunidades y Ciudades Autónomas` == "14 Murcia, Región de" ~ "Murcia",
      aireespaña$`Comunidades y Ciudades Autónomas` == "15 Navarra, Comunidad Foral de" ~ "Navarra",
      aireespaña$`Comunidades y Ciudades Autónomas` == "16 País Vasco" ~ "País Vasco",
      aireespaña$`Comunidades y Ciudades Autónomas` == "17 Rioja, La" ~ "La Rioja",
      aireespaña$`Comunidades y Ciudades Autónomas` == "18 Ceuta" ~ "Ceuta",
      aireespaña$`Comunidades y Ciudades Autónomas` == "19 Melilla" ~ "Melilla"
    )
  )%>%
  na.exclude()%>%
  filter( `Tipo de partículas`== "PM2,5")%>%
  select("CCAA","Total")
#NECESARIO
aireespaña_mod2$Total <- as.numeric(aireespaña_mod2$Total)

aireespaña_mod2
```


```{r}
# Usa la función mutate() y case_when() para cambiar los valores de la columna
arboles_uso <- arboles_uso %>%
  mutate(
    Comunidad = toupper(str_trim(Comunidad)), #Usamos la funcion toupper para converir Comunidad en mayusculas ya que si no no se lee la fuente de datos
    CCAA = case_when(
      Comunidad == "ANDALUCÍA" ~ "Andalucia",
      Comunidad == "ARAGÓN" ~ "Aragon",
      Comunidad == "CANARIAS" ~ "Canarias",
      Comunidad == "CANTABRIA" ~ "Cantabria",
      Comunidad == "CASTILLA LA MANCHA" ~ "Castilla la Mancha",
      Comunidad == "CASTILLA Y LEÓN" ~ "CyL",
      Comunidad == "CATALUÑA" ~ "Cataluña",
      Comunidad == "COMUNIDAD DE MADRID" ~ "Madrid",
      Comunidad == "COMUNIDAD FORAL DE NAVARRA" ~ "Navarra",
      Comunidad == "COMUNIDAD VALENCIANA" ~ "C.Valencia",
      Comunidad == "EXTREMADURA" ~ "Extremadura",
      Comunidad == "GALICIA" ~ "Galicia",
      Comunidad == "ILLES BALEARS" ~ "Baleares",
      Comunidad == "LA RIOJA" ~ "La Rioja",
      Comunidad == "PAÍS VASCO" ~ "País Vasco",
      Comunidad == "PRINCIPADO DE ASTURIAS" ~ "Asturias",
      Comunidad == "REGIÓN DE MURCIA" ~ "Murcia"
    )
  ) %>%
  select(CCAA,`Usos`,`1.000 - 1.199`,`1.200 - 1.399`,`1.400 - 1.599`) %>%
  filter( `Usos`== "Forestal arbolado")%>%

  na.exclude()

arboles_uso
```

# Resultados y discusión

# Cantidad de arboles y calidad de aire

En este grafico podemos observar una relacion directa entre la cantidad de arboles de cada comunidad y la calidad del aire, hemos seleccionado unos valores determinados que hemos considerado que son los significativos para que sea una comparacion justa, es apreciable que Castilla la Mancha tiene la mejor relacion entre la cantidad forestal y la calidad del aire

```{r}
testjoin <- full_join(arboles_uso,aire_media_comunidad) %>%
  na.omit()
testjoin
tabla <- testjoin %>%
  select(CCAA,`1.000 - 1.199`,`1.200 - 1.399`,`1.400 - 1.599`,media) %>%
  pivot_longer(cols = c(`1.000 - 1.199`,`1.200 - 1.399`,`1.400 - 1.599`)) 
tabla

#LA MEDIA SE DESPLAZA MAS A LA DERECHA CUANTO MAS ARRIBA ESTA
grafico<-ggplot(data = tabla, aes(x = media, y = value)) +
  geom_point(aes(colour = factor(CCAA))) +
  facet_grid(CCAA ~ name) +
  labs(x="Media", y="Value") +
  theme_bw()
grafico
```

```{r}
tumores<-defuncion_poblacion %>%
  rename("Total" = ...2,"<10000" = ...3,"10000-20000" = ...4, "20000-50000" = ...5,"50000-100000" = ...6, "<100000" = ...7, "Capital" = ...8 ) %>%
  slice(55:58) %>%
  select('Defunciones según causa de muerte. Avance enero-mayo 2020':Capital)

tumores
```

# Relacion de habitantes, fumadores y calidad del aire

En este apartado nos centramos en la media de habitantes fumadores que hay por comunidad autonoma para posteriormente estudiar la relacion entre los fumadores que hay de media y la calidad del aire en las comunidades seleccionadas de manera que resulte un grafico representativo
```{r}

habitantes_refinado <- habitantes %>%
  filter(Periodo == "1/1/2020") %>%
  select('Comunidades y Ciudades Autónomas', Total, Periodo) %>%
   distinct(`Comunidades y Ciudades Autónomas`, .keep_all = TRUE)%>%
    na.exclude()


habitantes_refinado$Total <- gsub("\\.", "", habitantes_refinado$Total)
habitantes_refinado$Total <- as.numeric(habitantes_refinado$Total)
habitantes_refinado

habitantes_refinado <- habitantes_refinado %>%
  mutate(
    CCAA = case_when(
      habitantes_refinado$`Comunidades y Ciudades Autónomas` == "Andalucía" ~ "Andalucia",
      habitantes_refinado$`Comunidades y Ciudades Autónomas` == "Aragón" ~ "Aragon",
      habitantes_refinado$`Comunidades y Ciudades Autónomas` == "Canarias" ~ "Canarias",
      habitantes_refinado$`Comunidades y Ciudades Autónomas` == "Cantabria" ~ "Cantabria",
      habitantes_refinado$`Comunidades y Ciudades Autónomas` == "Castilla - La Mancha" ~ "Castilla la Mancha",
      habitantes_refinado$`Comunidades y Ciudades Autónomas` == "Castilla y León" ~ "CyL",
      habitantes_refinado$`Comunidades y Ciudades Autónomas` == "Cataluña" ~ "Cataluña",
      habitantes_refinado$`Comunidades y Ciudades Autónomas` == "Madrid, Comunidad de" ~ "Madrid",
      habitantes_refinado$`Comunidades y Ciudades Autónomas` == "Navarra, Comunidad Foral de" ~ "Navarra",
      habitantes_refinado$`Comunidades y Ciudades Autónomas` == "Comunitat Valenciana" ~ "C.Valencia",
      habitantes_refinado$`Comunidades y Ciudades Autónomas` == "Extremadura" ~ "Extremadura",
      habitantes_refinado$`Comunidades y Ciudades Autónomas` == "Galicia" ~ "Galicia",
      habitantes_refinado$`Comunidades y Ciudades Autónomas` == "Balears, Illes" ~ "Baleares",
      habitantes_refinado$`Comunidades y Ciudades Autónomas` == "Rioja, La" ~ "La Rioja",
      habitantes_refinado$`Comunidades y Ciudades Autónomas` == "País Vasco" ~ "País Vasco",
      habitantes_refinado$`Comunidades y Ciudades Autónomas` == "Asturias, Principado de" ~ "Asturias",
      habitantes_refinado$`Comunidades y Ciudades Autónomas` == "Murcia, Región de" ~ "Murcia"
    ))%>%
select('CCAA',Total,Periodo)%>%
  na.exclude()
habitantes_refinado

```

```{r}

fumadores$Total <-gsub(",", ".", fumadores$Total)
fumadores$Total <- as.numeric(fumadores$Total)

fumadores_habitantes <- full_join(x = fumadores, 
                              y = habitantes_refinado,
                              by = "CCAA")%>%
  filter(`Consumo de tabaco` == "Fumador diario")%>%
  distinct(`Total.x`,`Total.y`, .keep_all = TRUE)%>%
  slice(1:16)%>%
  mutate(Hab_Fum = (`Total.x` * `Total.y`)/100)%>%
  select(`CCAA`,`Hab_Fum`)
  
fumadores_habitantes

```
Como podemos observar de las 4 Comunidades seleccionadas Andalucia es claramente destacada con respecto del resto en cuanto a la media de fumadores en dicho territorio
```{r}
fumadores_aire <- full_join(x= fumadores_habitantes,
                            y = aire_media_comunidad,
                            by = c("CCAA" )
                            )%>%
  na.exclude()
fumadores_aire

fumadores_habitantes
aire_media_comunidad


options(repr.plot.width=10, repr.plot.height=8)

ggplot(fumadores_aire, aes(x = Hab_Fum, y = media, color = CCAA)) +
  geom_point(size = 5) +  # Ajusta el tamaño de los puntos
  labs(x = "Hab_Fum", y = "Media") +
  theme_minimal() +
  theme(axis.text.x = element_text(angle = 90, hjust = 1))

```

En este apartado ya relacionamos tanto la calidad del aire y los fumadores como hemos hecho en el apartado anterior con la presencia de casos de cancer en la poblacion. Como podemos observar tiene una tendecia ascendente lo que nos indica que cuanto mayor es el numero de fumadores, mas casos de cancer se presentan siendo esto una relación directa entre las variables

```{r}
cancer_nuevo
cancer_nuevo$Cáncer <-gsub("\\.", "", cancer_nuevo$Cáncer)
cancer_nuevo$Cáncer <-as.numeric(cancer_nuevo$Cáncer)
#cancer_nuevo$Cáncer <- as.numeric(cancer_nuevo$Cáncer)
cancer_nuevo
cancer_año <- cancer_nuevo %>%
  select(Parámetro, Cáncer) %>%
  rename(
    CCAA = Parámetro,
    Tasa = Cáncer
  )

relacion_cancer_fum <- full_join(cancer_año,fumadores_habitantes) %>%
  filter(CCAA != "Canarias")%>%
  na.exclude()

relacion_cancer_fum

options(repr.plot.width=10, repr.plot.height=8)

ggplot(relacion_cancer_fum, aes(x = Hab_Fum, y = Tasa, color = CCAA)) +
  geom_point(size = 5) +  # Ajusta el tamaño de los puntos
  geom_smooth(method = "lm", se = FALSE, color = "black", linetype = "dashed") +  # Añade una línea de tendencia
  labs(x = "Hab_Fum", y = "Media") +
  theme_minimal() +
  theme(axis.text.x = element_text(angle = 90, hjust = 1))
```
# Relacion entre cancer y calidad forestal

En este análisis, hemos explorado la relación entre la proporción de cáncer y la cantidad de árboles en las comunidades autónomas de España. Para ello, hemos utilizado dos conjuntos de datos: uno que contiene información sobre la proporción de cáncer (`cancer_proporcion`) y otro que contiene información sobre la cantidad de árboles (`arboles_uso`).

Primero, hemos unido estos dos conjuntos de datos en uno solo (`rel_cancer_arboles`) basándonos en la columna `CCAA`, que representa las comunidades autónomas. Hemos excluido las filas correspondientes a la comunidad autónoma de Canarias y las filas con valores NA.

A continuación, hemos creado un gráfico de dispersión para visualizar la relación entre la proporción de cáncer (representada por la variable `proporcion_cancer`) y la cantidad de árboles (representada por la variable `Arboles`). Los puntos en el gráfico están coloreados según la comunidad autónoma, lo que nos permite ver cómo varía esta relación entre las diferentes comunidades.

El gráfico resultante muestra una posible correlación entre la proporción de cáncer y la cantidad de árboles. Sin embargo, la interpretación exacta de esta correlación puede depender del contexto específico de los datos y requeriría un análisis más detallado.

Este análisis representa un primer paso hacia la comprensión de cómo la cantidad de árboles puede influir en la salud humana. Sin embargo, es importante recordar que la correlación no implica causalidad, y se necesitarían más investigaciones para determinar si existe una relación causal entre la cantidad de árboles y la proporción de cáncer.

```{r}

#colnames(arboles_uso)
#arboles_uso
#cancer_año
#habitantes_refinado
#cancer_proporcion<-full_join(cancer_año, habitantes_refinado, by = "CCAA") %>%
 # select("CCAA","Tasa","Total")%>%
 # na.exclude()%>%
  #mutate(proporcion_cancer = (`Tasa` / `Total`)*100)
#cancer_proporcion

#rel_cancer_arboles<-full_join(arboles_uso,cancer_proporcion, by = c("CCAA")) %>%
 # pivot_longer(cols = c(1.000 - 1.199,1.200 - 1.399,1.400 - 1.599)) %>%
  #filter(!(CCAA %in% "Canarias"))%>%
  #select("CCAA","name","value","proporcion_cancer")%>%
  #rename(Tramo = name,
   #      Arboles = value)%>%
  #na.exclude()
  
#rel_cancer_arboles
#rel_cancer_arboles_plotted <- ggplot(data = rel_cancer_arboles, aes(x = proporcion_cancer, y = Arboles)) +
#  geom_point(aes(colour = factor(CCAA))) +
#  facet_wrap(~ CCAA) +
#  labs(x="proporcion_cancer", y="Arboles") +
#  theme_bw()


#rel_cancer_arboles_plotted

```
# Relacion entre particulas nocivas y cancer

En este análisis, hemos explorado la relación entre la proporción de cáncer y las partículas nocivas en el aire en las comunidades autónomas de España. Para ello, hemos utilizado dos conjuntos de datos: uno que contiene información sobre la proporción de cáncer (`cancer_proporcion`) y otro que contiene información sobre las partículas nocivas en el aire (`aireespaña_mod` y `aireespaña_mod2`).

Primero, hemos unido estos dos conjuntos de datos en uno solo (`rel_aire_cancer_part1` y `rel_aire_cancer_part2`) basándonos en la columna `CCAA`, que representa las comunidades autónomas. Hemos excluido las filas con valores NA.

A continuación, hemos creado dos gráficos de dispersión para visualizar la relación entre las partículas nocivas en el aire (representadas por la variable `Total.x`) y la proporción de cáncer (representada por la variable `proporcion_cancer`). Los puntos en el gráfico están coloreados según la comunidad autónoma, lo que nos permite ver cómo varía esta relación entre las diferentes comunidades.

Los gráficos resultantes muestran una posible correlación entre las partículas nocivas en el aire y la proporción de cáncer. Sin embargo, la interpretación exacta de esta correlación puede depender del contexto específico de los datos y requeriría un análisis más detallado.

Este análisis representa un primer paso hacia la comprensión de cómo la calidad del aire puede influir en la salud humana. Sin embargo, es importante recordar que la correlación no implica causalidad, y se necesitarían más investigaciones para determinar si existe una relación causal entre las partículas nocivas en el aire y la proporción de cáncer.



```{r}

#aire_media_comunidad
#cancer_proporcion
#aireespaña_mod
#rel_aire_cancer_part1 <- full_join(aireespaña_mod,cancer_proporcion, by = "CCAA")%>%
  #select("CCAA","Total.x","proporcion_cancer")%>%
  #na.exclude()

#rel_aire_cancer_part2 <- full_join(aireespaña_mod2,cancer_proporcion, by = "CCAA")%>%
 # select("CCAA","Total.x","proporcion_cancer")%>%
  #na.exclude()


#aireespaña_mod
#aireespaña_mod2




#g1 <- ggplot(rel_aire_cancer_part1, aes(x = Total.x, y = proporcion_cancer, color = CCAA)) +
 # geom_point(size = 5) +
  #geom_smooth(method = "lm", se = FALSE, color = "black", linetype = "dashed") +
  #labs(x = "Particulas Nocivas", y = "Prop. Cancer") +
  #theme_minimal() +
  #theme(axis.text.x = element_text(angle = 90, hjust = 1))

#g2 <- ggplot(rel_aire_cancer_part2, aes(x = Total.x, y = proporcion_cancer, color = CCAA)) +
#  geom_point(size = 5) +
 # geom_smooth(method = "lm", se = FALSE, color = "black", linetype = "dashed") +
  #labs(x = "Particulas Nocivas", y = "Prop. Cancer") +
  #theme_minimal() +
  #theme(axis.text.x = element_text(angle = 90, hjust = 1))

# Combina los gráficos
#grid.arrange(g1, g2, ncol = 1)
```



```

